local_deploy/files/espanol.aff
altstringchar   "\\~{n}"       ñ
altstringchar   "\\~{N}"       Ñ
altstringchar   "\\\"{u}"      ü
altstringchar   "\\\"{U}"      Ü

# html encoding
altstringtype "html" "tex" ".html"

altstringchar   "\&aacute;"    á
altstringchar   "\&eacute;"    é
altstringchar   "\&iacute;"    í
altstringchar   "\&oacute;"    ó
altstringchar   "\&uacute;"    ú
altstringchar   "\&Aacute;"    Á
altstringchar   "\&Eacute;"    É
altstringchar   "\&Iacute;"    Í
altstringchar   "\&Oacute;"    Ó
altstringchar   "\&Uacute;"    Ú
altstringchar   "\&ntilde;"    ñ
altstringchar   "\&Ntilde;"    Ñ
altstringchar   "\&uuml;"      ü
altstringchar   "\&Uuml;"      Ü

# msdos encoding
altstringtype "msdos" "tex" ".txt"

altstringchar   \xa0   á
altstringchar   \xb5   Á
altstringchar   \x82   é
altstringchar   \x90   É
altstringchar   \xa1   í
altstringchar   \xd6   Í
altstringchar   \xa4   ñ
altstringchar   \xa5   Ñ
altstringchar   \xa2   ó
altstringchar   \xe0   Ó
altstringchar   \xa3   ú
altstringchar   \xe9   Ú
altstringchar   \x81   ü
altstringchar   \x9a   Ü


# utf8 encoding.

altstringtype "utf8" "tex" ".txt"

altstringchar    Ã¡    á
altstringchar    Ã    Á
altstringchar    Ã©    é
altstringchar    Ã‰    É
altstringchar    Ã­    í
altstringchar    Ã    Í
altstringchar    Ã±    ñ
altstringchar    Ã‘    Ñ
altstringchar    Ã³    ó
altstringchar    Ã“    Ó
altstringchar    Ãº    ú
altstringchar    Ãš    Ú
altstringchar    Ã¼    ü
altstringchar    Ãœ    Ü

# End of debian charsets
# ----------------------------------------
# *** End of Debian-only section       ***
# ----------------------------------------

# 
# Here's a record of flags used, in case you want to add new ones.
#
#            ABCDEFGHIJKLMNOPQRSTUVWXYZ abcdefghijklmnopqrstuvwxyz
# Used:             *** ***************                           
#            ABCDEFGHIJKLMNOPQRSTUVWXYZ abcdefghijklmnopqrstuvwxyz
# Available: -------   -                --------------------------
#
# prefixes

# flag *A:
#     .		>	ANTE		# Como en pecho > antepecho
# flag *a:
#    .		>	A		# Como en moral > amoral
# flag *b:
#    .		>	ANTI		# Como en tanque > antitanque
# flag *B:
#    .		>	BI		# Como en plano > biplano
# flag *c:
#    .		>	AUTO		# Como en movil > automovil
# flag *C:
#    .		>	CONTRA		# Como en atacar > contratacar
# flag *d:
#    .		>	DE		# Como en preciar > depreciar
# flag *e:
#    .		>	EX		# Como en alumno > exalumno 
# flag *E:
#    .		>	EXTRA		# Como en ordinario > extraordinario 
# flag *h:
#    .		>	HIPO		# Como en termia > hipotermia 
# flag *H:
#    .		>	HIPER		# Como en termia > hipertermia 
# flag *i:
#    [^BP]	>	IN		# Como en sensato > insensato 
#    [BP]	>	IM		# Como en personal > impersonal 
# flag *I:
#    .		>	INTER		# Como en cambio > intercambio 
# flag *m:
#    .		>	MULTI		# Como en procesador > multiprocesador 
# flag *n:
#    .		>	NEO		# Como en catolico > neocatolico 
# flag *p:
#    .		>	PARA		# Como en militar > paramilitar 
# flag *P:
#    .		>	POST		# Como en fijar > postfijar 
# flag *o:
#    .		>	PRE		# Como en fijar > prefijar 
# flag *r:
#     .		>	RE		# Como en batir > rebatir 
# flag *R:
#    .		>	SEMI		# Como en curado > semicurado 
# flag *S:
#    .		>	SUB		# Como en yacente > subyacente 
# flag *u:
#    .		>	SUPER		# Como en hombre > superhombre 
# flag *U:
#    .		>	SOBRE		# Como en entender > sobreentender 
# flag *t:
#    .		>	TELE		# Como en comunicacion > telecomunicacion 
# flag *T:
#    .		>	TRANS		# Como en fuga > transfuga

suffixes

flag *J:	# isimo
    E	> -E, ÍSIMO	# grande grandísimo
    E	> -E, ÍSIMOS	# grande grandísimos
    E	> -E, ÍSIMA	# grande grandísima
    E	> -E, ÍSIMAS	# grande grandísimas
    O	> -O, ÍSIMO	# tonto tontísimo
    O	> -O, ÍSIMA	# tonto tontísima
    O	> -O, ÍSIMOS	# tonto tontísimos
    O	> -O, ÍSIMAS	# tonto tontísimas
    L	> ÍSIMO	# formal formalísimo
    L	> ÍSIMA	# formal formalísima
    L	> ÍSIMOS	# formal formalísimos
    L	> ÍSIMAS	# formal formalísimas

flag *M:	# Mente
    O		> -O, AMENTE	# Como en claro > claramente
    [ELNRSZ]	> MENTE		# Como en virtual > virtualmente

flag *N:	# Mente. Verbos que admiten en su participio
		# la terminación mente
    [AI] R	> -R, DAMENTE	# amar > amadamente
    E R 	> -ER, IDAMENTE	# comer > comidamente

flag *P:	# Género y número
    E		> -E, A			# presidente presidenta
    O		> -O, A			# amigo amiga
    [EO]	> S			# amigo amiga
    O		> -O, AS		# amiga amigas
    E		> -E, AS		# presidente presidentas
    Z		> -Z, CES		# juez jueces
    Á N	> -ÁN,ANA		# charlatán charlatana
    Á N	> -ÁN,ANES		# charlatán charlatanes
    Á N	> -ÁN,ANAS		# charlatán charlatanas
    Í N	> -ÍN,INA		# mallorquín mallorquina
    Í N	> -ÍN,INES		# mallorquín mallorquines
    Í N	> -ÍN,INAS		# mallorquín mallorquinas
    Ó N	> -ÓN,ONA		# charlatán anglosajona
    Ó N	> -ÓN,ONES		# anglosajón anglosajona
    Ó N	> -ÓN,ONAS		# anglosajón anglosajona
    [^AEONS]	> A			# espectador espectadora
    [^AEONSZ]	> ES			# espectador espectadores
    [^AEONS]	> AS			# espectador espectadoras
    É S	> -ÉS,ESA		# aragonés aragonesa
    É S	> -ÉS,ESES		# aragonés aragoneses
    É S	> -ÉS,ESAS		# aragonés aragonesas

flag *H:	# Sustantivos acabados en -ción derivados de verbos 
    [AI] R	> -R, CIÓN		# abolir abolición
    [AI] R	> -R, CIONES		# abolir aboliciones

flag *I:	# Sustantivos acabados en -iento derivados de verbos 
    [AI] R	> -R, MIENTO		# abandonamiento
    [AI] R	> -R, MIENTOS		#
    E R		> -ER, IMIENTO		# aborrecer aborrecimiento
    E R		> -ER, IMIENTOS		#

flag *L:	# Participio activo para verbos regulares
    A R		> -R, NTE		# amar amante amantes
    A R		> -R, NTES
    E R		> -ER, IENTE		# temer temiente temientes
    E R		> -ER, IENTES
    I R		> -R, ENTE		# vivir viviente vivientes
    I R		> -R, ENTES

flag *R:	# reflexivos
    [AEI] R	> ME			# amar amarme
    [AEI] R	> TE			# amar amarte
    [AEI] R	> SE			# amar amarse
    [AEI] R	> NOS			# amar amarse
    [AEI] R	> OS			# amar amarse
    A R		> -AR, ÁNDOME		# amar amándome
    A R		> -AR, ÁNDOTE		# amar amándote
    A R		> -AR, ÁNDOSE		# amar amándose
    A R		> -AR, ÁNDONOS		# amar amándonos
    A R		> -AR, ÁNDOOS		# amar amándoos
    E R		> -ER, IÉNDOME		# comer comiéndose
    E R		> -ER, IÉNDOTE		# comer comiéndote
    E R		> -ER, IÉNDOSE		# comer comiéndose
    E R		> -ER, IÉNDONOS	# comer comiéndonos
    E R		> -ER, IÉNDOOS		# comer comiéndoos
    I R		> -R, ÉNDOME		# vivir viviéndome
    I R		> -R, ÉNDOTE		# vivir viviéndote
    I R		> -R, ÉNDOSE		# vivir viviéndose
    I R		> -R, ÉNDONOS		# vivir viviéndonos
    I R		> -R, ÉNDOOS		# vivir viviéndoos

				# Falta el imperativo (acento).

flag *S:	# Plural
    [AEIOUÁÉÓ]>	S		# vaca vacas
					# sofá, café
    [ÚÍDJLMRY] >	ES		# tabú tabúes
    Z		>	-Z, CES		# audaz audaces
    [^É] S	>	ES		# gas gases
    [^ÁÉÍÓÚ] N >	ES		# can canes
    Á N	>	-ÁN,ANES	# volcán volcanes
    É N	>	-ÉN,ENES	# retén retenes
    Í N	>	-ÍN,INES	# orín orines
    Ó N	>	-ÓN,ONES	# camión camiones
    Ú N	>	-ÚN,UNES	# atún atunes
    É S	>	-ÉS,ESES	# aragonés aragoneses

flag *T:	# Verbos transitivos con gerundio regular
    [AEI] R	>	LO		# amar amarlo
    [AEI] R	>	LA		# amar amarla
    [AEI] R	>	LE		# amar amarle
    [AEI] R	>	LOS		# amar amarlo
    [AEI] R	>	LAS		# amar amarla
    [AEI] R	>	LES		# amar amarle
    A R		> -AR, ÁNDOLO		# amar amándolo
    A R		> -AR, ÁNDOLA		# amar amándola
    A R		> -AR, ÁNDOLE		# amar amándole
    A R 	> -AR, ÁNDOLOS		# amar amándolo
    A R 	> -AR, ÁNDOLAS		# amar amándola
    A R 	> -AR, ÁNDOLES		# amar amándole
    E R 	> -ER, IÉNDOLO		# comer comiéndolo
    E R 	> -ER, IÉNDOLA		# comer comiéndola
    E R 	> -ER, IÉNDOLE		# comer comiéndole
    E R 	> -ER, IÉNDOLOS	# comer comiéndolo
    E R 	> -ER, IÉNDOLAS	# comer comiéndola
    E R 	> -ER, IÉNDOLES	# comer comiéndole
    I R 	> -R, ÉNDOLO		# vivir viviéndolo
    I R 	> -R, ÉNDOLA		# vivir viviéndola
    I R 	> -R, ÉNDOLE		# vivir viviéndole
    I R 	> -R, ÉNDOLOS		# vivir viviéndolo
    I R 	> -R, ÉNDOLAS		# vivir viviéndola
    I R 	> -R, ÉNDOLES		# vivir viviéndole

			# Falta el imperativo (problema de acento)
